FELIPE DANIEL DOMINGUES

DESENVOLVEDOR FULLSTACK OU DEVOPS

(11) 98996-2875

■ felipedd@hotmail.com

inkedin.com/in/felipe-domingues

github.com/Felipedmgs

RESUMO

Profissional com mais de 7 anos de experiência no desenvolvimento FullStack de sistemas web, com sólidos conhecimentos em PHP, MySQL, SQL Server, JavaScript, e tecnologias DevOps. Expertise no desenvolvimento de interfaces, automação de processos e criação de relatórios para Business Intelligence (BI). Capacidade de liderança em equipes técnicas e no gerenciamento de sistemas de ERP e WMS. Possuo certificações em AWS e sólida experiência em implantação e suporte de sistemas. Apaixonado por tecnologia, sempre busco aperfeiçoar minhas habilidades, atualmente cursando inglês e me especializando em tecnologias de containerização como Docker.

EDUCAÇÃO

Universidade de SCS (USCS)

Pós-Graduação Master em Information Systems em Arquitetura e Engenharia de Software - Concluído em 2021

Universidade São Judas Tadeu

Graduação em Ciência da Computação - Concluído em 2016

SENAI - ALMIRANTE TAMANDARÉ

Técnico em Automação Industrial - Concluído em 2011

ETEC - LAURO GOMES

Técnico em Informática -Concluído em 2010

CERTIFICAÇÕES

AWS – Cloud Practitioner | Concluído em 09/2024

CURSOS

Docker – Udemy | 2024 Python – FIAP | 2023 DevOps & Agile Culture – FIAP |2021 PHP Orientado a Objeto – Impacta | 2018

EXPERIÊNCIAS PROFISSIONAIS

Andreani Logística

Desenvolvedor DevOps – Backend Novembro 2021 – Atual

Desenvolvimento de interfaces em PHP para otimizar processos logísticos; Criação de aplicações personalizadas para suporte às equipes operacionais; Implementação de relatórios para Business Intelligence (BI); Tecnologias utilizadas: PHP, JavaScript, CSS, HTML, MySQL, SQL Server, Scriptcase.

GlobalBlue

Supervisor de TI

Fevereiro 2021 – Novembro 2021

Gestão de testes, releases e deploy em servidores e bancos de dados; Correção de sistemas em PHP, ScriptCase e MySQL.

Consultor Técnico de Sistemas Pleno Setembro 2017 – Fevereiro 2021

Levantamento de requisitos e testes para ERP; Implantação e gestão do sistema gbcloud.

EMAE – Empresa Metropolitana de Águas e Energia S.A.

Estagiário de TI Abril 2016 – Janeiro 2017

Manutenção de hardware e redes; Criação de inventário.